最高法院刑事判決　　　　　　　　　　　　　　　九十一年度台上字第四八一二號
　　上　訴　人　甲○○
右上訴人因傷害致人於死案件，不服台灣高等法院花蓮分院中華民國九十一年五月三
十日第二審判決（九十一年度上訴字第四一號，起訴案號：台灣花蓮地方法院檢察署
八十九年度偵字第一一四七、一六二六號），提起上訴，本院判決如左：
    主  文
上訴駁回。
    理  由
按刑事訴訟法第三百七十七條規定，上訴於第三審法院，非以判決違背法令為理由，
不得為之。是提起第三審上訴，應以原判決違背法令為理由，係屬法定要件。如果上
訴理由狀並未依據卷內訴訟資料，具體指摘原判決不適用何種法則或如何適用不當，
或所指摘原判決違法情事，顯與法律規定得為第三審上訴理由之違法情形，不相適合
時，均應認其上訴為違背法律上之程式，予以駁回。本件原判決綜合調查證據之結果
，認上訴人甲○○犯有刑法第二百七十七條第二項前段傷害人之身體，因而致人於死
罪之事實，乃撤銷第一審之科刑判決，改判仍論上訴人以上開罪名，處有期徒刑捌年
，已詳認定犯罪事實之依據及憑以認定之理由，並對上訴人所為行為時已酒醉，不
省人事之辯詞，如何不足採信，均已依據卷內資料予以指駁及說明，從形式上觀察，
原判決並無違背法令情形。又原判決事實欄明白認定上訴人先持類似棒球棒之木棍一
支，毆打被害人方慶俊腹部、頭部及背部，因該木棍為被害人搶下，上訴人又持鋼筋
一支，毆打被害人，對上訴人持何種器物毆打被害人何部位，認定至為明確，上訴意
旨指摘原審對此部分事實之認定，含混不明，且有違經驗法則云云，顯有誤會。再刑
法第五十九條之酌量減輕其刑，必於犯罪之情狀，在客觀上足以引起一般同情，認為
即予宣告法定低度刑期，猶嫌過重者，始有其適用。原判決理由三說明上訴人僅因汽
車擦撞細故，即以木棍、鋼筋毆打被害人成傷致死，客觀上不足堪憫恕，乃不依刑法
第五十九條規定酌減其刑，難謂有不適用法則之違法。至精神耗弱人之行為，得減輕
其刑，固為刑法第十九條第二項所明定。惟減輕與否，事實審法院仍有自由審酌之權
。上訴人行為時，非精神耗弱人，原判決理由二已詳述其調查審認之結果，縱如上訴
人所云，原審對其行為時之精神狀態未盡調查能事，但如上所述，既於判決主旨無所
影響，原審未深入調查，仍不能指為調查未盡。此外，上訴人徒憑己意，對原審職權
之適法行使及原判決理由已詳為論斷之事項，任意爭辯，顯與法定上訴第三審之形式
要件不符，其上訴違背法律上之程式，應予駁回。
據上論結，應依刑事訴訟法第三百九十五條前段，判決如主文。
中      華      民      國    九十一    年      八      月    二十九    日
                              最高法院刑事第五庭
                                  審判長法官  謝  家  鶴
                                        法官  洪  文  章
                                        法官  花  滿  堂
                                        法官  陳  世  淙
                                        法官  洪  佳  濱
      右正本證明與原本無異
                                              書  記  官
中      華      民      國    九十一    年      九      月     十三     日
